臺灣彰化地方法院刑事判決　　　　　　　　　　　　　九十四年度訴字第五七七號
　　公　訴　人　臺灣彰化地方法院檢察署檢察官
　　被　　　告　甲○○
右列被告因違反毒品危害防制條例案件，經檢察官提起公訴（九十四年度毒偵字第三
九九號、第一一七八號），本院認有刑事訴訟法第二百七十三條之一第一項之情形，
而改依簡式審判程序判決如左：
        主  文
甲○○連續施用第一級毒品，處有期徒刑玖月。扣案之注射針筒壹支沒收；又連續施
用第二級毒品，處有期徒刑肆月。扣案之甲基安非他命壹包（毛重約零點公克）沒
收銷燬之，錫箔紙壹捲、塑膠鏟管貳支均沒收。應執行有期徒刑壹年，扣案之甲基安
非他命壹包（毛重約零點公克）沒收銷燬之，注射針筒壹支、錫箔紙壹捲、塑膠鏟
管貳支均沒收。
        事  實
一、甲○○前因施用第一、二級毒品案件，經本院裁定送勒戒處所觀察、勒戒後，認
    有繼續施用毒品之傾向，再裁定令入戒治處所施以強制戒治，嗣於民國九十年六
    月一日強制戒治期滿，由台灣彰化地方法院檢察署檢察官於九十年七月十六日，
    以九十年度戒毒偵字第九六○、九六一、九六二、九六三、九六四、九六五、九
    六七、九六八號為不起訴處分確定。詎其仍不思悔改，復基於施用第一級毒品海
    洛因之概括犯意，自九十四年一月十二日起至同年三月十四日止，在其位於彰化
    縣芬園鄉○○村○○路一九三號住處房間內，以將海洛因加水置入注射針筒注射
    血管之方式，連續施用第一級毒品海洛因多次；復基於施用第二級毒品甲基安非
    他命之概括犯意，自九十四年一月五日起至同年三月十四日止，連續在前開住處
    內，以將甲基安非他命放在錫箔紙上燒烤吸食煙霧之方式，連續施用第二級毒品
    甲基安非他命多次。嗣於九十四年一月十八日十五時四十許，為警持本院核發之
    搜索票前往其住處搜獲第二級毒品甲基安非他命一包（毛重○‧三公克）、錫箔
    紙一捲、注射針筒一支、塑膠鏟管二支等物；復於同年月二十一日在彰化縣警察
    局彰化分局芬園分駐所內，經其同意採集尿液送驗後，呈現嗎啡及甲基安非他命
    陽性反應；及於本院審理時供出上情。
二、案經彰化縣警察局員林、彰化分局報請臺灣彰化地方法院檢察署檢察官偵查起訴
    ，本院認有刑事訴訟法第二百七十三條之一第一項之情形，而改依簡式審判程序
    審理。
        理  由
一、按除被告所犯為死刑、無期徒刑、最輕本刑為三年以上有期徒刑之罪或高等法院
    管轄第一審案件者外，於前條第一項程序進行中，被告先就被訴事實為有罪之陳
    述時，審判長得告知被告簡式審判程序之旨，並聽取當事人、代理人、辯護人及
    輔佐人之意見後，裁定進行簡式審判程序；除簡式審判程序及簡易程序案件外，
    第一審應行合議審判，刑事訴訟法第二百七十三條之一第一項、第二百八十四條
    之一分別定有明文。本件被告甲○○所涉係死刑、無期徒刑、最輕本刑為三年以
    上有期徒刑之罪或高等法院管轄第一審案件以外之罪，並於本院行準備程序時就
    被訴事實為有罪之陳述，本院合議庭依前揭規定，經評議結果，裁定改由一名法
    官獨任行簡式審判程序，先予敘明。
二、右揭犯罪事實，業據被告甲○○於本院審理時坦承不諱，且其被查獲後為警採集
    之尿液，經送請彰化縣衛生局檢驗結果，均呈甲基安非他命及嗎啡（海洛因施用
    入人體後，水解還原成嗎啡，再循嗎啡之代謝方式排出體外）陽性反應，有彰化
    縣衛生局號煙毒尿液檢驗成績書二紙，及被告尿液代號與真實姓名對照認證單等
    在卷可按。又扣案之結晶體一包，經查獲員警以聯勤二○四廠製造之煙毒檢驗Ａ
    包試劑初步檢驗結果，為甲基安非他命，有彰化縣警察局員林分局查獲涉嫌毒品
    危害防制條例毒品初步檢驗報告單一紙附卷可憑，且有第二級毒品甲基安非他命
    一包（毛重○‧三公克）、錫箔紙一捲、注射針筒一支、塑膠鏟管二支等物扣案
    可資佐證，堪信被告之自白與事實相符。本件事證明確，被告犯有施用第一、二
    級毒品之犯行應堪認定。
三、又被告前因施用第一、二級毒品案件，經本院裁定送勒戒處所觀察、勒戒後，認
    有繼續施用毒品之傾向，再裁定令入戒治處所施以強制戒治，嗣於九十年六月一
    日強制戒治期滿，由台灣彰化地方法院檢察署檢察官於九十年七月十六日，以九
    十年度戒毒偵字第九六○、九六一、九六二、九六三、九六四、九六五、九六七
    、九六八號為不起訴處分確定等情，有臺灣高等法院被告全國前案紀錄表、臺灣
    彰化地方法院檢察署刑案資料查註紀錄表、不起訴處分書等附卷可按，顯係於前
    案施用毒品經觀察、勒戒後，認有繼續施用毒品之傾向，再經強制戒治期滿而釋
    放後，五年內再犯本件施用毒品罪，應予依法論科。
四、核被告所為，係犯毒品危害防制條例第十條第一項之施用第一級毒品罪及第十條
    第二項之施用第二級毒品罪。被告持有第一級、第二級毒品之低度行為應為其施
    用之高度行為吸收，不另論罪，並予敘明。被告先後多次施用第一級毒品海洛因
    及第二級毒品甲基安非他命之犯行，均時間緊接，所犯又係構成要件相同之罪名
    ，均顯係基於概括犯意反覆為之，均為連續犯，均應依刑法第五十六條之規定論
    以一罪，並均加重其刑。又被告所犯前開二罪間，犯罪構成要件不同，行為互殊
    ，顯係基於各別犯意為之，應予分論併罰。又犯罪事實中起訴書漏未記載之施用
    第一級、第二級毒品部分（即九十四年一月二十一日起至九十四年三月十四日止
    ），因與已載明之起訴部分，具連續犯之裁判上一罪關係，為起訴之效力所及，
    基於審判不可分，本院自得併予審理，附此敘明。爰審酌被告施用毒品之期間、
    動機、目的、方法、不知珍惜身體，所生危害，觀察、勒戒、強制戒治之次數，
    及犯後坦承犯行之態度，於強制戒治期滿後再施用毒品，顯無悔改之意，非有一
    段時間之執行難以戒除其毒癮等一切情狀，各量處如主文所示之刑，並定其應執
    行之刑，以示懲處。扣案被告所有甲基安非他命一包（毛重約○‧三公克），屬
    第二級毒品，應依毒品危害防制條例第十八條第一項前段之規定沒收銷燬之。另
    扣案之錫箔紙一捲、注射針筒一支、塑膠鏟管二支為被告所有，供其施用第一級
    毒品海洛因、第二級毒品甲基安非他命所用之物，業據被告供明在卷，併依刑法
    第三十八條第一項第二款之規定宣告沒收之。
據上論斷，應依刑事訴訟法第二百七十三條之一第一項、第二百九十九條第一項前段
，毒品危害防制條例第十條第一項、第二項、第十八條第一項前段，刑法第十一條前
段、第五十六條、第五十一條第五款、第三十八條第一項第二款，判決如主文。
本案經檢察官楊忠城到庭執行職務。
中      華      民      國    九十四    年      四      月    二十八    日
                                臺灣彰化地方法院刑事第二庭
                                    法      官  宋  恭  良
右正本證明與原本無異。
如不服本判決，應於判決送達後十日內，向本院提出上訴狀（須附繕本）。
                                    法院書記官  劉  玫  金
中      華      民      國    九十四    年      四      月    二十九    日
附錄本案論罪科刑法條
毒品危害防制條例第十條
施用第一級毒品者，處六月以上五年以下有期徒刑。
施用第二級毒品者，處三年以下有期徒刑。
